臺灣基隆地方法院交通事件裁定　　　　 93年度交聲字第302號
移送機關　　交通部公路總局台北區監理所基隆監理站
異　議　人　甲○○
上列受處分人因違反道路交通管理處罰條例案件，對於交通部公
路總局台北區監理所基隆監理站93年12月13日所為之處分（原處
分：基監字第裁42─Ａ00000000號），聲明異議，本院裁定如下
：
    主  文
異議駁回。
    理  由
一、按「受處分人，不服第8 條主管機關所為之處罰，得於接到
    裁決書之翌日起20日內，向管轄地方法院聲明異議」、「聲
    明異議，應以司法狀紙，敘述異議之理由，提出於原處分機
    關為之。原處分機關應於接受異議書狀後5 日內，將該案卷
    宗及有關證物，送交該管地方法院或其分院交通法庭」，道
    路交通管理處罰條例第87條第1 項、道路交通案件處理辦法
    第13條分別定有明文。經查本件交通部公路總局台北區監理
    所基隆監理站（下稱「原處分機關」）基監字第裁42─Ａ00
    000000號號違反道路交通管理事件裁決書（下稱「裁決書」
    ）裁決日期為93年12月13日，有前揭裁決書1 件附卷可稽，
    聲明異議人於同年月28日具狀向本院聲明異議，有聲明異議
    人之聲明異議狀一紙附卷可稽，揆諸上開說明，應認符合法
    定程式及未逾異議期間，合先敘明。
二、又按汽車駕駛人，在禁止臨時停車處所停車者，處新臺幣（
    下同）600 元以上1200元以下罰鍰，道路交通管理處罰條例
    第56條第1 項第1 款定有明文。
三、本件異議人即受處分人甲○○駕駛車牌號碼ＤＱＳ─837 號
    機車，於民國（下同）93年9 月13日12時許，在台北市○○
    ○路○段205 號前禁止臨時停車處所停車，經台北市政府警
    察局大安分局警員舉發，原處分機關認異議人有上開違規行
    為，依道路交通管理處罰條例第56條第1 項第1 款之規定，
    裁處異議人800 元罰鍰。
四、經查，異議人固坦承有在舉發時、地，將其所有車牌號碼Ｄ
    ＱＳ─837 號機車停放在該處，惟否認有何違規行為，辯稱
    ：伊係於93年8 月初某日，即將車牌號碼ＱＳ─837 號機車
    停放舉發地點至舉發時間，未再移動，惟停放當時未發現該
    處劃有紅線云云。查本件舉發地點台北市○○○路○段205
    號前本已設置紅線，並於93年8 月30日因脫落而予補繪，異
    議人車輛停放時間為93年9 月14日等情，有台北市政府警察
    局大安分局93年11月9 日北市警安分交字第09364853600 號
    函及違規照片1 張在卷可稽，因此，縱使誠如異議人所言，
    異議人於93年8 月初停放機車時，未見停車處劃有紅線，惟
    該處業於同年月30日補繪紅線，異議人即應於該日後將機車
    遷移，然異議人直至9 月13日警員舉發時，仍未將機車移開
    ，從而警員舉發並無不合，原處分機關依道路交通管理處罰
    條例第56 條 第1 項第1 款規定，裁處異議人800 元罰鍰，
    核無違誤，受處分人聲明異議為無理由，應予駁回。
據上論斷，應依道路交通案件處理辦法第19條，裁定如主文。
中　　華　　民　　國　　94　　年　　1 　　月　　31　　日
                  交通法庭法  官  齊　潔
以上正本證明與原本無異。
對於本件裁定如有不服，應於送達後5日內， 向本院提出抗告書
狀，敘述抗告之理由，抗告於臺灣高等法院。
中　　華　　民　　國　　94　　年　　2 　　月　　2 　　日
                          書記官  莊國南
